【裁判字號】    97,簡上,639
【裁判日期】    971118
【裁判案由】    傷害
【裁判全文】
臺灣桃園地方法院刑事判決             97年度簡上字第639號
上  訴  人
即  被  告  乙○○
                      00號
輔  佐  人  甲○○
                      00號
上列被告因傷害案件，不服本院簡易庭中華民國97年7 月14日97
年度壢簡字第1185號刑事第一審簡易判決（聲請簡易判決處刑案
號：97年度調偵字第198 號），提起上訴，本院管轄之第二審地
方法院合議庭判決如下：
    主  文
上訴駁回。
    事  實
一、乙○○與胡正榮原為男女朋友，一度論及婚嫁，惟嗣後雙方
    因故分手，並因其二人交往期間購買之房屋（坐落在台北縣
    五股鄉○○路二七四號四樓）、乙○○先前收取之訂婚首飾
    等財務問題而交惡，民國九十五年十一月十六日晚間，乙○○與其夫甲○○為出售上開房屋，遂與買方江雨庭、代書己○○、力霸房屋仲介人員戊○○，及丙○○之母胡趙淑貞、
    弟弟丙○○、妹妹丁○○等人，相約在台北縣五股鄉○○路
    「力霸房屋仲介公司」辦公室內見面，處理上開房屋之出售
    及屋款分配事宜。當日晚間九時許，乙○○等人依約在上址
    力霸房屋仲介公司辦公室內，處理完前開房屋買賣事宜後，
    胡趙淑貞又要求乙○○歸還訂婚首飾，雙方進而發生口角，
    乙○○因此欲行離去，適因丙○○站立在上址辦公室內門邊
    ，無形中擋住乙○○出路，乙○○心急離去，竟基於傷害犯
    意，於上揭時間、地點，出手以身上所背之皮包推擠丙○○
    讓路，丙○○因此受有右腕挫傷之傷害。
二、案經丙○○訴請臺灣桃園地方法院檢察署檢察官偵查後，聲
    請以簡易判決處刑。
    理  由
一、後述國軍新竹醫院附設民眾診療處出具之診斷證明書等醫療
    紀錄，均已經被告同意引用為證據（本院卷第二十二頁），
    本院審酌上開書面係醫護人員基於醫療業務所製作之紀錄，
    應無失真或偽造之虞，由此書面作成時之情況，做為證據應
    屬適當，依刑事訴訟法第一百五十九條之五第一項規定，上
    開書面均有證據能力。後引證人丙○○於九十六年七月十二
    日在檢察事務官偵查中證述之證詞，雖係被告以外之人在審
    判外以言詞所為之傳聞證據，惟被告於法院調查證據時，迄
    言詞辯論終結前，並未對其證據能力聲明異議，依刑事訴訟
    法第一百五十九條之五第一項規定，亦視為同意引用為證據
    ，本院審酌丙○○該次係與被告同時在庭應訊，檢察事務官
    並當場就渠二人所述歧異之點，彼此質問、印證，有對質之
    實，由上開言詞陳述作成時之情況，做為證據應屬適當，依
    刑事訴訟法第一百五十九條之五第一項規定，丙○○該次詢
    問筆錄亦有證據能力。至於後引之其他證人證詞依法原則上
    本即有證據能力，被告亦未對此主張任何抗辯，參酌最高法
    院九十七年度台上字第一０六九號判決意旨，此部分證據具
    有證據能力之法律依據，即不再贅。
二、訊據被告乙○○固坦承於上揭時間、地點，在與丙○○之母
    胡趙淑貞發生爭執後，欲行離去之際，與站立在門口之丙○○發生推擠等事實不諱，惟否認有何傷害犯行。辯稱：伊當
    時行動被限制，丙○○本來在門外，後來伊和胡趙淑貞發生
    爭吵，丙○○就進來把門鎖上、錄音，伊先生甲○○要打電
    話報警，被他們把電話切斷，後來才發生推擠，伊只有推丙○○一下，丙○○應該不會受傷，而且丁○○事先準備好要
    錄音，顯有預謀云云。經查：
（一）證人丙○○於檢察事務官偵查中指稱：「當時室內都已經
      坐滿人，所以我站在門口」、「診斷書上的傷勢，是乙○○故意打我的」、「乙○○是故意打的，她用手上的皮包
      甩過來造成我受傷」等語（臺灣新竹地方法院檢察署九十
      六年度他字第九八八號卷第二十九頁至第三十頁），核與
      證人丁○○到庭證稱：「我當時背對著門，我聽到我哥哥
      丙○○喊：『你為什麼打我』，我就立即喊：『乙○○打
      我哥哥』，我隨後側轉身，就看到乙○○和我哥哥有身體
      上的接觸」等語（本院卷第八十五頁），大致相符，且本
      院勘驗翻拍自丁○○當日現場錄音之光碟結果，該次錄音
      全程共四十二分三十二秒，而在三十四分三十八秒起，開
      始有二名女聲爭吵至最後，其間在四十分二十七秒時，有
      一名男聲質問「妳為什麼打我」，隨後即有一名女聲表示
      ：「妳幹嘛打我哥哥」等語，有本院九十七年九月二十六
      日勘驗筆錄在卷可稽（本院卷第三十二頁），及該光碟片
      一片扣案可資佐證，此亦可佐證丙○○前開指述屬實，而
      丙○○因此受有右腕挫傷之傷害，則有國軍新竹醫院附設
      民眾診療服務處出具之診斷證明書及病歷卷宗各一份在卷
      可考（臺灣新竹地方法院檢察署九十六年度他字第九八八
      號卷第十九頁、臺灣桃園地方法院檢察署九十七年度調偵
      字第一九八號卷第三頁至第八頁），即被告亦坦承確有與
      丙○○發生推擠之事實，綜上事證，應足認丙○○前揭指
      述屬實，可以採信。
（二）被告雖以前詞置辯，並請求傳喚證人甲○○、己○○、戊○○為證，惟查，證人甲○○到庭證稱：「乙○○往大門
      那邊走，那個門是自動門，但是乙○○要離開時，門不能
      開，而且丙○○也站在門的正中間，乙○○請丙○○讓路
      ，丙○○不讓，乙○○要把他推開，準備去開門，接著我
      聽到丁○○喊一聲『打人喔』，我就到辦公室拿起桌上的
      電話要報警，丁○○就過來把電話切掉，接著我看到乙○○去把一個開關打開，大門就開了，我和乙○○就離開了
      ，我推測門是丙○○關的」等語（本院卷第四十九頁），
      而丙○○在檢察官偵查中則否認其事，陳稱：「當時門有
      鎖起來，但是不知道是誰鎖的」、「因為當時室內都已經
      坐滿人，所以我站在門口」等語（臺灣新竹地方法院檢察
      署九十六年度他字第九八八號卷第二十九頁），證人己○○則到庭證稱：「我當時坐在會議桌的椅子上，背對著門
      ，門在我身後，與我坐的椅子相隔約一個人的寬度，丙○○站在我的正後面，乙○○在我的斜對面，她往門的方向
      走，我就聽到乙○○喊『門怎麼鎖起來了』」、「（乙○○說完上開話後）就一片吵鬧聲，在吵什麼聽不清楚，聽
      到有人說要報警，也有看到甲○○拿起電話，但我不曉得
      他有沒有打電話，也不知道有沒有人制止他打電話」等語
      （本院卷第五十一頁至第五十二頁），互核甲○○、丙○○及己○○三人前揭證詞可知，當時丙○○係因該辦公室
      室內空間有限，遂站立在門邊己○○背後，致擋住辦公室
      出入門口，是則，僅憑此節，殊難推論丙○○係有意擋住
      被告出路甚明，又斯時被告與胡趙淑貞爭吵方歇，人多嘴
      雜，究竟該辦公室大門有無上鎖？何人上鎖？除被告片面
      之詞以及甲○○個人推測以外，並無證據證明係丙○○所
      為，準此，被告所辯：因為丙○○擋住伊去路，伊行動受
      限制，所以出手推他云云，自嫌無據，不僅如此，自雙方
      相對位置而言，因丙○○立在被告與辦公室門中間，故被
      告必係在推開丙○○之後，始能發覺該辦公室門有無上鎖
      ，換言之，被告在推擠丙○○之時，根本無從發覺辦公室
      門已經上鎖，此益徵被告所辯：因為丙○○鎖門，又擋住
      伊出路，限制伊行動自由，伊所以出手推開丙○○云云，
      即便屬實，亦係倒果為因，不足採取；反而被告因不欲與
      胡趙淑貞多所糾纏，在奪路外出時不慎傷及站在門口之丙○○，較為可能。至於被告指稱：當時甲○○欲撥打電話
      報警，遭丁○○攔阻一節，與其是否傷害丙○○無關，係
      別一問題，併予指明。另查，丙○○確實受有手腕挫傷之
      傷害，有前開新竹醫院診斷證明書及病歷資料可稽，而觀
      諸該病歷資料記載：「看診日期：九十五年十一月十六日
      ，檢傷日期：九十五年十一月十六日，檢傷時間：二十一
      時十八分」等語（臺灣桃園地方法院檢察署九十七年度調
      偵字第一九八號卷第六頁），足見丙○○係在九十五年十
      一月十六日案發後即時前往醫院驗傷，其傷當無造假之虞
      ，是故，被告所辯：伊只有推丙○○一下，丙○○應該不
      至於受傷云云，亦不可採。末查，本件丁○○確實攜帶錄
      音筆前去錄音，此經丁○○陳明在卷（本院卷第五十六頁
      ），然此不過丁○○存證之舉，與本案被告之傷害犯行，
      根本無因果關係可言，被告指稱丙○○係預謀製造衝突云
      云，未免無稽。綜上，被告所辯應係卸責之詞，並不足採
      。本件事證已明，證人戊○○雖經傳未到，亦已無再行傳
      喚之必要，被告並自承已找不到戊○○等語（本院卷第三
      十三頁），是故，被告請求再傳喚戊○○作證一節，應無
      需要，併此敘明。
（三）綜上所述，本件事證明確，被告犯行已堪認定，應依法論
      科。
三、核被告乙○○所為，係犯刑法第二百七十七條第一項之普通
    傷害罪。原審審酌被告犯罪之動機、目的、手段、品行，及
    其先前有一次妨害風化前科，丙○○僅受到輕微之手腕挫傷
    ，及被告否認犯罪之態度等一切情狀，量處被告拘役四十日
    ，且因被告係在九十六年四月二十四日以前犯罪，所犯罪名
    又合於中華民國九十六年罪犯減刑條例第二條第一項第三款
    規定，而減刑為拘役二十日，並宣告易科罰金之折算標準為
    以新臺幣一千元折算一日，經核其認事用法均無違誤，量刑
    亦甚為妥適。被告以其並未傷害丙○○為由，向本院提起上
    訴，為無理由，應予駁回。
據上論斷，應依刑事訴訟法第四百五十五條之一第三項、第三百
六十八條，判決如主文。
本案經檢察官邱文中到庭執行職務。
中    華    民    國    97    年    11    月    18    日
              刑事第五庭  審判長法  官  潘政宏
                                法  官  張詠晶
                                法  官  陳彥宏
以上正本證明與原本無異。
不得上訴。
                                書記官  翁其良
中    華    民    國    97    年    11    月    18    日


司法院資訊處製作；財團法人民間司法改革基金會備份。
